# 可否对有子公司的母公司单体出具审计报告以及长投的处理方式

提问人：空阔 时间：2014-05-22 11:51:57
请教各位前辈，如果母公司有子公司的话，可以对母公司的单体出具审计报告么？出具审计报告的话，长投按照成本法反应么？

回答人：chenyiwei
可按《中国注册会计师审计准则第 1603 号——对单一财务报表和财务报表特定要素审计的特殊考虑》为依据处理。如果以企业会计准则中对个别报表的相关规定为编制基础，则对子公司的长期股权投资按成本法核算及列报。具体可参考该审计准则应用指南中的参考示例 1 。